【裁判字號】    95,上易,622
【裁判日期】    951214
【裁判案由】    違反著作權法
【裁判全文】
臺灣高等法院臺南分院刑事判決         95年度上易字第622號
上  訴  人
即  被  告  甲○○
                    -2號
上列上訴人因違反著作權法案件，不服臺灣嘉義地方法院95年度
易字第426號中華民國95年9月29日第一審簡式判決（起訴案號：
臺灣嘉義地方法院檢察署95年度偵字第5738號），提起上訴，本
院判決如下：
    主  文
原判決撤銷。
甲○○明知係侵害著作財產權之重製物光碟而散布，累犯，處有
期徒刑肆月，如易科罰金以新台幣壹仟元折算壹日。
扣案侵害著作財產權之重製物光碟「台３」捌片均沒收。
    事  實
一、甲○○前因懲治盜匪條例案件，經臺灣板橋地方法院於民國
    八十四年七月二十日，以八十三年度訴字第二七二○號判決
    判處有期徒刑八年確定，嗣經假釋付保護管束，並於九十一
    年五月八日保護管束期滿執行完畢。猶不知悔改，明知專輯
    歌曲「嗆聲」等係大旗製作股份有限公司（下稱大旗公司）
    享有著作財產權之錄音著作，任何人非經該公司之同意或授
    權，不得明知係侵害著作財產權之光碟重製物，仍加以散布
    ，而侵害該著作權公司之著作財產權，竟於九十五年七月二
    十五日上午十一時許，在彰化市省道某處，以每片新臺幣（
    下同）四十元之代價，向姓名、年籍不詳綽號「阿偉」之成
    年男子，購得侵害上開著作權人著作財產權盜版光碟重製物
    之「台３」（即內含「嗆聲」專輯歌曲）光碟十五片，其亦
    明知其所購「台３」光碟，均係未經上開著作權公司授權或
    同意，而由姓名年籍不詳之成年人擅自重製，侵害著作權人
    著作財產權之盜版光碟重製物，基於散布盜版光碟重製物之
    犯意，接續自同年七月二十六日晚間某時起至八月五日十九
    時五十分許，在嘉義市鹽水鎮某處夜市及嘉義縣朴子市○○
    路五之二號之鎮安宮夜市，以每片一百五十元之價格，販賣
    予不特定人，侵害大旗公司之著作財產權。嗣於九十五年八
    月五日十九時五十分許，在前揭鎮安宮夜市，為警當場查獲
    ，並扣得「台３」盜版光碟重製物八片。
二、案經大旗公司訴由嘉義縣警察局朴子分局報告臺灣嘉義地方
    法院檢察署檢察官偵查起訴。
    理  由
一、上開犯罪事實迭據被告於警、偵訊、原審及本院審理中坦承
    不諱（見警卷第三至五頁、偵卷第九至十頁、本院卷第二十
    五至二十六頁），核與告訴代理人洪英展於警詢之指訴相符
    ，此外復有現場照片、臺北市政府九十三年十月十二日府建
    商字第０９３２０３３７０２０號函、臺北市政府營利事業
    登記證、證明書及扣案之「台３」盜版光碟重製物八片可證
    ，被告自白與事實相符，可為證據，本件事證明確，被告犯
    行足資認定。
二、核被告所為，係犯著作權法第九十一條之一第三項、第二項
    之明知係侵害著作財產權之重製物光碟而散布罪。又被告明
    知為侵害著作財產權之重製物光碟而陳列或持有之低度行為
    ，為散布之高度行為所吸收，不另論罪。又被告自九十五年
    七月二十六日起至同年八月五日止，先後多次散布犯行，係
    於密切接近之時間實施，侵害同一著作權人之著作財產權法
    益，各行為之獨立性極為薄弱，且係出於同一散布目的之接
    續施行，合為包括之一行為予以評價，屬接續犯，仍論以一
    罪。另被告曾因違反懲治盜匪條例案件，經臺灣板橋地方法
    院於八十四年七月二十日以八十三年度訴字第二七二０號判
    決判處有期徒刑八年確定，並於九十一年五月八日假釋付保
    護管束期滿執行完畢，此有臺灣高等法院被告前案紀錄表及
    臺灣嘉義地方法院檢察署刑案資料查註紀錄表各一份在卷可
    按，其五年以內故意再犯本案有期徒刑之罪，為累犯，依刑
    法第四十七條第一項之規定加重其刑。原審依著作權法第九
    十一條之一第三項、第九十八條，刑法第十一條、第四十七
    條第一項，並審酌被告犯行係侵害他人著作財產權，亦損及
    我國保護智慧財產權之國際形象，惟兼衡其犯行期間非長，
    所得及散布之數量非鉅，犯後坦承犯行，頗具悔意，且已與
    告訴人達成和解，告訴人亦具狀撤回其告訴，有和解書及撤
    回告訴狀附卷可佐（惟依著作權法第一百條之規定，被告所
    犯之罪名並非告訴乃論之罪，依法不得撤回），及其犯罪動
    機、目的等情，對被告量處有期徒刑七月並諭知扣案侵害著
    作財產權之重製物光碟片「台３」盜版光碟八片沒收之，固
    非無見。惟按刑事審判旨在實現刑罰權之分配的正義，故法
    院對有罪被告之科刑，應符合罪刑相當之原則，使輕重得宜
    ，罰當其罪，以契合社會之法律感情，此所以刑法第五十七
    條明定科刑時應審酌一切情狀，尤應注意該條所列十款事項
    以為科刑輕重之標準，並於同法第五十九條賦予法院（法官
    ）以裁量權，如認「犯罪之情狀可憫恕者，得酌量減輕其刑
    」，俾使法院就個案之量刑，能斟酌至當。本件依據卷證資
    料所顯示，被告所批入販賣之重製物光碟片「台３」盜版光
    碟十五片，已販賣出之光碟僅七片，扣除成本所得利益只七
    百七十元，案發後已賠償告訴人六萬元（見原審卷第三十六
    頁），足徵其所散布之數量甚少，所得利益亦微，且據告訴
    人表明願撤回告訴（見原審卷第三十五頁），被告犯後自始
    即坦認犯行，態度良好，目前從事衛生清潔用品業務，與女
    友同居，有四歲兒子，並極表悔改之情，希冀能予改過自新
    機會，而本件法定刑為六月以上，三年以下有期徒刑，得併
    科新台幣二十萬以上二百萬以下罰金。是本院認被告犯罪之
    情狀顯可憫恕，如科以最低度刑仍嫌過重，故依刑法第五十
    九條酌量減輕其刑，應無悖於社會防衛之刑法機能，並先加
    後減之。爰撤銷原審判決，改判如主文第二項所示並諭知易
    科罰金之折算標準。至扣案侵害著作財產權之重製物光碟「
    台３」捌片則依著作權法第九十八條規定併予宣告沒收。
三、應依刑事訴訟法第三百六十九條第一項前段、第三百六十四
    條、第二百九十九條第一項前段，著作權法第九十一條之一
    第三項、第九十八條，刑法第十一條、第四十七條第一項、
    第五十九條、第四十一條第一項前段，判決如主文。
本案經檢察官劉欽銘到庭執行職務。
中    華    民    國    95    年    12    月    14    日
                  刑事第一庭    審判長法  官  黃崑宗
                                      法  官  蔡長林
                                      法  官  夏金郎
以上正本證明與原本無異。
如不服本判決，應於收受本判決後十日內向本院提出上訴書狀。
其未敘述上訴理由者並得於提起上訴後十日內向本院補提理由書
狀（均須按他造當事人之人數附繕本）「切勿逕送上級法院」。
                                      書記官  劉岳文
中    華    民    國    95    年    12    月    18    日
附錄法條：
著作權法第九十一條之一：
擅自以移轉所有權之方法散布著作原件或其重製物而侵害他人之
著作財產權者，處三年以下有期徒刑、拘役，或科或併科新臺幣
五十萬元以下罰金。
明知係侵害著作財產權之重製物而散布或意圖散布而公開陳列或
持有者，處三年以下有期徒刑，得併科新臺幣七萬元以上七十五
萬元以下罰金。
犯前項之罪，其重製物為光碟者，處六月以上三年以下有期徒刑
，得併科新臺幣二十萬元以上二百萬元以下罰金。但違反第八十
七條第四款規定輸入之光碟，不在此限。
犯前二項之罪，經供出其物品來源，因而破獲者，得減輕其刑。


司法院資訊處製作；財團法人民間司法改革基金會備份。
